臺灣高等法院臺中分院刑事判決　　　100年度交上易字第168號
上　訴　人
即　被　告　黃炳文
上列上訴人因公共危險案件，不服臺灣彰化地方法院99年度交易
字第347號中華民國99年12月21日第一審判決（起訴案號：臺灣
彰化地方法院檢察署99年度偵字第9334號），提起上訴，本院判
決如下：
    主  文
上訴駁回。
    理  由
一、依刑事訴訟法第350條、第361條、第362條、第367條規定，
    不服地方法院之第一審判決而上訴者，須提出上訴書狀，並
    應敘述具體理由，為上訴必備之程式；其所提出之書狀未敘
    述上訴理由，或僅曾以言詞陳述上訴理由者，均應於上訴期
    間屆滿後20日內補提理由書於第一審法院。第一審法院經形
    式審查，認逾期未補提上訴理由者，應定期間先命補正；逾
    期未補正者，為上訴不合法律上之程式，應以裁定駁回。倘
    已提出上訴理由，但所提非屬具體理由者，則由第二審法院
    以上訴不合法律上之程式，判決駁回。而所謂具體理由，必
    係依據卷內既有訴訟資料或提出新事證，指摘或表明第一審
    判決有何採證認事、用法或量刑等足以影響判決本旨之不當
    或違法，而構成應予撤銷之具體事由，始克當之（例如：依
    憑證據法則具體指出所採證據何以不具證據能力，或依憑卷
    證資料，明確指出所為證據證明力之判斷如何違背經驗、論
    理法則）；倘僅泛言原判決認定事實錯誤、違背法令、量刑
    失之過重或輕縱，而未依上揭意旨指出具體事由，或形式上
    雖已指出具體事由，然該事由縱使屬實，亦不足以認為原判
    決有何不當或違法者（例如：對不具有調查必要性之證據，
    法院未依聲請調查亦未說明理由，或援用證據不當，但除去
    該證據仍應為同一事實之認定），皆難謂係具體理由，俾與
    第二審上訴制度旨在請求第二審法院撤銷、變更第一審不當
    或違法之判決，以實現個案救濟之立法目的相契合，並節制
    濫行上訴（最高法院97年度臺上字第892號判決意旨可資參
    照）。又理由是否具體，則屬第二審法院審查之範圍，不在
    命補正之列，亦即上訴書狀已記載理由，並有具體之敘述時
    ，其上訴既屬合法，第二審法院固應就其理由之是否可取，
    為實體之審理及判斷；如認其上訴書狀雖記載理由，但並未
    具體敘述時，則無須再命補正，可逕認其上訴不合法，以判
    決駁回之（此有最高法院97年度臺上字第1281號判決意旨可
    參）。
二、本案上訴人即被告黃炳文（下稱被告）不服原審判決提起上
    訴，其上訴理由略以：被告因飲酒過量，但並沒有駕駛機車
    撞牆，事情發生後，警方才到達現場，至於警方所做現場與
    照片不實，請法院明察云云。
三、經查，被告所提之上訴理由，業經原審於判決書中詳敘其調
    查、取捨證據之結果及憑以認定犯罪事實之心證理由，並就
    被告否認犯行之供詞及其所辯各語認非可採，予以論述指駁
    ，從形式上觀察，原審判決尚無不當或違法之情形存在。被
    告於原審審理認罪，並表示其知道錯了等語（見原審第12頁
    背面、第14頁），且被告於案發時經送醫急救，抽血測得其
    血液中之酒精濃度值為278MG/DL，換算成呼氣酒精濃度高達
    每公升1.39毫克等情，有秀傳紀念醫院生化檢驗報告1紙在
    卷可憑（見警卷第8頁），又從卷附之現場照片7張所示（見
    警卷第15至18頁），被告所騎機車車身及道路路牆確有括擦
    痕跡，亦與被告於原審中之自白相符；再者，被告係自行騎
    機車前往證人蔡永富住處喝酒，並非在路上相遇而受邀，且
    被告係將車牌號碼TEA-103號輕型機車停放在證人蔡永富之
    住家門前，而非停放在雅方枝10G5211BB84電桿處等情，業
    據證人蔡永富於警詢中證述明確（見偵卷第13至14頁），又
    被告發生車禍之地點即雅方枝10G5211BB84電桿處，距離證
    人蔡永富住處約有200公尺，對面固有坡壁，惟高達180公分
    ，欲攀爬上該坡壁並非容易，況且縱使被告爬上坡壁，該處
    與證人蔡永富住處間亦無道路相通，此有彰化縣警察局彰化
    分局員警勘查附近地形後製作之道路交通事故現場圖附卷可
    參（見偵卷第15頁），益徵被告於證人蔡永富家中飲酒後，
    確有自證人蔡永富家中騎乘機車至雅方枝10G5211BB84電桿
    處之情事。況被告於本案所受之傷為「前臂之開放性傷口，
    膝、腿開放性傷口，臉之開放性傷口，臉、頭皮及頸之挫傷
    」，苟被告僅係發動機車時不小心跌倒，當不會受有如此嚴
    重及多處之傷害。是被告上訴稱其沒有騎乘機車撞牆云云，
    顯與事實不符。又被告上訴泛指警方所做現場與照片不實，
    未具體指明如何不實並提出證明，難以採信，是被告確有酒
    後不能安全駕駛而駕駛動力交通工具之行為，足堪認定。上
    訴意旨經核係置原判決所為明白論斷於不顧，仍持已為原判
    決指駁說明之陳詞再事爭辯，徒以自己之說詞，空泛指述，
    難認符合首揭之上訴具體理由。
四、綜上所述，本院依形式上觀察認原審判決以被告犯刑法第18
    5條之3之服用酒類不能安全駕駛動力交通工具而駕駛罪，量
    處拘役59日，並諭知易科罰金之折算標準，其認事用法並無
    違法或不當之處，被告上訴理由並未依據卷內既有訴訟資料
    或提出新事證，指摘或表明第一審判決有何採證認事、用法
    或量刑等足以影響判決本旨之不當或違法，而構成應予撤銷
    之具體事由，自非屬得上訴第二審之具體理由。依上揭法律
    規定及判決意旨，被告提起之第二審上訴不合法律上程式，
    爰不經言詞辯論，判決駁回上訴。
據上論斷，應依刑事訴訟法第367條前段、第372條，判決如主文
。
中    華    民    國   100    年    1     月    31    日
            刑事第十庭  審判長法  官  江  錫  麟
                              法  官  紀  文  勝
                              法  官  周  瑞  芬
上列正本證明與原本無異。
不得上訴。
                              書記官  廖  婉  菁
中    華    民    國   100    年    1     月    31    日